# 处置子公司的处理

提问人：nuxue317 时间：2016-05-19 00:11:56
B公司为A公司的全资子公司，初始投资成本为 100 万元，截止 2014 年B公司亏损为 200 万元， 2014 年个别报表确认长期股权投资减值准备 100 万元， 2015 年1-6月亏损 50 万元， 2015 年 6 月增资 300 万元，后以 200 万元的价格转让给无关联关系的C公司。 A公司个别报表处理为： 借：银行存款 200 长期股权投资减值准备 100 投资收益 100 贷：长期股权
投资 400 请教 2015 年编制A公司的合并报表时，如何抵消处理？会计分录怎么写？

回答人：chenyiwei
根据《企业会计准则第 33 号——合并财务报表（ 2014 年修订）》第五十条规定：“企业因处置部分股权投资等原因丧失了对被投资方的控制权的，在编制合并财务报表时，对于剩余股权，应当按照其在丧失控制权日的公允价值进行重新计量。处置股权取得的对价与剩余股权公允价值之和，减去按原持股比例计算应享有原有子公司自购买日或合并日开始持续计算的净资产的份额之间的差额，计入丧失控制权当期的投资收益，同时冲减商誉。与原有子公司股权投资相关的其他综合收益等，应当在丧失控制权时转为当期投资收益”。 就本案例而言，首先请确认：合并报表层面以往对该子公司的资产是否计提过减值准备？假设没有计提过减值准备，且合并报表层面也没有内部交易未实现损益、内部往来抵销等需考虑的特殊事项，且处置价格是公允的，则按照《企业会计准则第 33 号——合并财务报表（ 2014 年修订）》第五十条规定，合并报表层面应确认的子公司股权处置损益＝200-150=50万，与个别报表层面确认的投资处置收益-100万元相差 150 万（即 2015 年 6 月增资前子公司的超额亏损金额）。 相应地， 2015 年末编制合并报表时，建议对该子公司 2015 年 1 ～ 6 月利润表不是将其直接填入合并底稿中，而是通过抵销分录方式过录到最终合并结果中。在该方法下，对该项投资的合并抵销分录为： 借：年初未分配利润 100 万（＝子公司年初未分配利润-200万＋转回个别报表层面以前年度计提长期股权投资减值准备所减少的年初未分配利润 100 万元） 借/贷： 2015 年 1 ～ 6 月子公司利润表各具体项目 （净额为该期间亏损额 50 万） 贷：投资收益 150 万

提问人：y12345u 时间：2016-08-03 21:52:49
借/贷： 2015 年 1 ～ 6 月子公司利润表各具体项目 这如何实现？

回答人：chenyiwei
相当于直接把被处置子公司从年初到处置日利润表的每个具体项目写在该抵销分录中，通过抵销分录方式反映在合并结果中。